臺灣臺北地方法院民事判決　　　　　　　100年度建字第177號
原　　　告　忠正營造有限公司
法定代理人　陳素鳳
訴訟代理人　熊家興律師
被　　　告　信大環境科技股份有限公司
法定代理人　陳木蓮
訴訟代理人　石曉中
上列當事人間請求給付工程款事件，本院於民國100年7月8日言
詞辯論終結，判決如下：
    主  文
被告應給付原告新臺幣陸佰壹拾萬柒仟伍佰玖拾捌元，及自民
國一○○年二月十六日起至清償日止，按週年利率百分之五計算
之利息。
訴訟費用由被告負擔。
本判決於原告以新臺幣貳百零伍萬元為被告供擔保後，得假執行
。但被告如以新臺幣陸佰壹拾萬柒仟伍佰玖拾捌元為原告預供
擔保，得免為假執行。
    事實及理由
一、原告起訴主張：被告向訴外人臺南市仁德區公所承攬「臺南
    縣仁德鄉保安抽水站復健工程」後，將其中土建及假設工程
    （下稱系爭工程）交由原告施作，兩造並於民國99年7月21
    日簽訂工程契約書（下稱系爭契約）。原告依約於99年8月
    間完成第1期工程，並配合被告向臺南市仁德區公所辦理第1
    期工程之估驗，獲得估驗通過，嗣臺南市仁德區公所於99年
    11月間將第1期工程款撥付被告，原告乃依系爭契約第5條第
    1項約定向被告請求給付第1期工程款新臺幣（下同）6,137,
    598元，詎被告竟藉故拖延，拒絕給付，爰依系爭契約第5條
    第1項約定，提起本件訴訟。並聲明：(1)如主文第1項所示。
    (2)願供擔保，請准宣告假執行。
二、被告之陳述：對原告之請求及主張之事實均無意見，但因被
    告已經倒閉停業，公司資產均被銀行強制執行，所以無力清
    償。並聲明：(1)原告之訴駁回。(2)如受不利之判決，願供擔
    保請准宣告免為假執行。
三、原告主張：被告向臺南市仁德區公所承攬「臺南縣仁德鄉保
    安抽水站復健工程」後，將系爭工程交由原告施作，兩造並
    於99年7月21日簽訂系爭契約，原告依約於99年8月間完成第
    1期工程，並配合被告向臺南市仁德區公所辦理第1期工程估
    驗，獲得估驗通過，臺南市仁德區公所於99年11月間將第1
    期工程款撥付被告，原告已向被告請求給付第1期工程款6,1
    37,598元等情，業據提出工程契約書、發票、協力廠商估價
    請款單為證（見司促字卷第3至27頁），且為被告所不爭執
    ，堪信為真實。
四、系爭契約第5條第1項約定：「契約依下列規定辦理付款：1.
    估驗款：(1)契約自開工日起，每月估驗計價撥付估驗款1次
    …3.付款方式：甲方（即被告）應於業主已支付當期估驗款
    且乙方（即原告）申請估驗日起15日內以匯票或期票支付…
    」（見司促字卷第6、7頁），本件第1期工程既經臺南市仁
    德區公所估驗通過，並於99年11月間將第1期工程款撥付被
    告，被告依約自應於原告申請估驗日起15日內為工程款之給
    付。從而，原告依系爭契約第5條第1項約定，請求被告應給
    付原告6,137,598元，及自支付命令送達之翌日即100年2月
    16日起至清償日止，按週年利率百分之5計算之法定遲延利
    息，為有理由，應予准許。
五、本判決兩造分別陳明願供擔保請准宣告假執行或免為假執行
    ，核無不合，爰分別酌定相當之擔保金額，予以准許。
六、據上論結，本件原告之訴為有理由，依民事訴訟法第78條、
    第390條第2項、第392條第2項，判決如主文。
中    華    民    國   100    年    7     月    18    日
                  民事第六庭法  官  張文毓
以上正本係照原本作成。
如對本判決上訴，須於判決送達後20日內向本院提出上訴狀（須
附繕本）。
如委任律師提起上訴者，應一併繳納上訴審裁判費。
中    華    民    國   100    年    7     月    18    日
                              書記官  賴敏慧